【裁判字號】    99,上訴,638
【裁判日期】    990518
【裁判案由】    毒品危害防制條例
【裁判全文】
臺灣高等法院臺中分院刑事判決         99年度上訴字第638號
上  訴  人
即  被  告  乙○○
上列上訴人因毒品危害防制條例案件，不服臺灣臺中地方法院99
年度訴字第81號，中華民國99年1月29日第一審判決（起訴案號
：臺灣臺中地方法院檢察署98年度毒偵字第4103號），提起上訴
，本院判決如下：
    主  文
上訴駁回。
    事  實
一、乙○○前於民國88年間因施用毒品案件，經觀察、勒戒後因
    無繼續施用毒品之傾向，由臺灣臺中地方法院檢察署檢察官
    於88年7月23日釋放，並以該署88年度偵緝字第808、849號
    為不起訴處分確定。復於92年、95年間，因施用毒品案件，
    分別經臺灣臺中地方法院以95年度訴緝字第68號、95年度中
    簡字第773號判決判處有期徒刑一年八月、五月確定，另因
    竊盜案件，再經同法院以95年度易字第2440號判決判處有期
    徒刑一年確定，該三罪嗣分別經減刑為有期徒刑十月、二月
    十五日、六月確定，接續執行後，甫於96年7月16日執行完
    畢。詎其仍不知戒絕，復基於施用第一級毒品海洛因之犯意
    ，於98年10月15日下午2時許，在臺中縣沙鹿鎮某處之車號
    4706-WB號自小客車上，以將海洛因摻在香菸內點燃吸食之
    方式，施用第一級毒品海洛因一次。嗣於98年10月15日下午
    3時50分許，在臺中縣沙鹿鎮○○路成都餐廳旁，因另涉販
    賣毒品案件為警查獲，始悉上情。
二、案經內政部警政署臺中港務警察局移送臺灣臺中地方法院檢
    察署檢察官偵查起訴。
    理  由
一、上揭犯罪事實，業據被告乙○○於警偵訊及原審審理時供承
    不諱，經警得其同意採尿送驗結果，呈可待因、嗎啡陽性反
    應，有臺中港務警察局查獲違反毒品危害防制條例嫌疑犯乙
    ○○尿液採取紀錄表、詮昕科技股份有限公司報告編號8A16
    0296號濫用藥物尿液檢驗報告在卷可稽，是被告自白施用第
    一級毒品乙節，堪認與事實相符。又本件雖係被告在其受觀
    察勒戒執行完畢釋放後五年後所犯，然被告既曾於受觀察勒
    戒執行完畢釋放後五年內，再因施用毒品罪經檢察官起訴，
    並為法院宣示有罪判決確定，此有臺灣高等法院被告前案紀
    錄表、全國施用毒品案件紀錄表在卷可參，是被告前經實施
    觀察勒戒之處分，顯不足以遮斷其施用毒品之毒癮，無法收
    其實效，揆諸毒品危害防制條例第20條、第23條之立法理由
    及參照最高法院97年第5次刑事庭會議之決議，自非屬「五
    年後再犯」之情形，應依毒品危害防制條第10條之規定予以
    論科。
二、核被告乙○○所為，係犯毒品危害防制條例第10條第1項之
    施用第一級毒品罪。被告持有第一級毒品之低度行為，為其
    施用第一級毒品之高度行為所吸收，不另論罪。又被告前於
    92年、95年間，因施用毒品案件，分別經臺灣臺中地方法院
    以95年度訴緝字第68號、95年度中簡字第773號判決判處有
    期徒刑一年八月、五月確定，另因竊盜案件，再經同法院以
    95年度易字第2440號判決判處有期徒刑一年確定，該三罪嗣
    分別經減刑為有期徒刑十月、二月十五日、六月確定，接續
    執行後，甫於96年7月16日執行完畢等情，有臺灣高等法院
    被告前案紀錄表在卷可參，其於有期徒刑執行完畢後，五年
    內故意再犯本件有期徒刑以上之罪，為累犯，應依刑法第47
    條第1項之規定加重其刑。原審以被告所犯施用第一級毒品
    犯行事證明確，適用毒品危害防制條例第10條第1項、刑法
    第11條、第47條第1項之規定，審酌被告犯罪之動機、目的
    、手段、及犯後坦承犯行，態度良好等一切情狀，量處有期
    徒刑一年，其認事用法及量刑，核無不合。被告上訴意旨略
    以：其業於偵查中自白犯行並供出毒品上源，原審量刑過重
    云云。按毒品危害防制條例第17條第2項明定「犯第四條至
    第八條之罪於偵查及審判中均自白者，減輕其刑。」本件被
    告雖於偵審中均自白，惟其所犯係毒品危害防制條例第10條
    第1項之施用第一級毒品罪，顯未能合於該條所定減輕其刑
    要件。又被告於警詢時陳稱其毒品上源為綽號「阿牛」之人
    ，於偵查中則改稱其毒品上源為李齊中，其再於本院審理時
    稱：「（為何於警詢時說，你是向綽號『阿牛』購買，不是
    向李齊中買的？）我是後來才知道他叫李齊中」等語（警卷
    第5頁、偵卷第14頁、本院卷第32頁反面），惟被告於警詢
    之初即自陳認識李齊中達二年之久，復為李齊中出面承租租
    住處，則其當無於偵查中方知綽號「阿牛」之人即為李齊中
    之理，則其上源究為何人，已非無疑；縱其供述毒品上源確
    為李齊中，然經本院函詢後，內政部警政署臺中港務警察局
    覆稱：有關查獲振明雄（為乙○○之誤）乙案，係本局於98
    年9月實施通訊監察期間發現，犯嫌李齊中持用0000000000
    號、0000000000號電話與乙○○持用電話0000000000號、00
    00000000號電話談及販售毒品情事，續監察該二人持用電話
    以蒐集販毒事證，非因犯嫌乙○○供述毒品之來源而查獲，
    目前犯嫌李齊中尚未到案等語，有該局99年4月23日中港警
    刑字第0990003963號函暨所附通訊監察譯文在卷可稽（本院
    卷第39至52頁），可知司法警察機關顯非係因被告乙○○所
    供始知悉李齊中涉有販賣毒品之可能，是其所為，要難認仍
    合於毒品危害防制條例第17條第1項所定之減刑條件。被告
    於本院審理時雖另供稱李齊中之毒品上源為康春輝，並有提
    供康春輝之資料供警方查緝云云，惟其復陳稱警方並未因其
    所供而查獲康春輝，是亦難認其此部分另有毒品危害防制條
    例第17條第1項規定之適用。再被告所犯毒品危害防制條例
    第10條第1項之施用第一級毒品罪，為法定刑六月以上五年
    以下有期徒刑之罪，又其為累犯，業如前述，則原審依刑法
    第57條之規定，衡其犯罪之動機、目的、手段、及犯後坦承
    犯行，態度良好等一切情狀，就其所犯量處有期徒刑一年，
    核未逾越法律所規定之範圍，又無違反比例原則、平衡原則
    之情形，難認有何違法之可指，是其上訴徒謂原審量刑過重
    云云，亦難採取，本件上訴為無理由，應予駁回。
三、據上論斷，應依刑事訴訟法第368條，判決如主文。
本案經檢察官甲○○到庭執行職務。
中    華    民    國    99    年    5    月    18     日
            刑事第二庭    審判長法  官  李  璋  鵬
                                法  官  胡  森  田
                                法  官  陳  欣  安
以上正本證明與原本無異。
如不服本判決應於收受送達後10日內向本院提出上訴書狀，其未
敘述上訴之理由者，並得於提起上訴後10日內向本院補提理由書
（均須按他造當事人之人數附繕本）「切勿逕送上級法院」。
                                書記官  吳  姁  穗
中    華    民    國    99    年    5     月    18    日
附錄：
毒品危害防制條例第10條第1項
施用第一級毒品者，處六月以上五年以下有期徒刑。

司法院資訊處製作；財團法人民間司法改革基金會備份。
